臺灣嘉義地方法院刑事判決　　　　　　　 96年度簡上字第3號
上　訴　人
即　被　告　甲○○
　　　　　　　　　　　號6樓2.
上列上訴人即被告因違反商標法案件，不服本院嘉義簡易庭中華
民國95年11月16日95年度嘉簡字第1624號第一審判決（聲請簡易
判決處刑書案號：臺灣嘉義地方法院檢察署95年度偵字第7955號
），提起上訴，本院管轄之第二審合議庭判決如下：
    主  文
上訴駁回。
甲○○緩刑貳年。
    事  實
一、甲○○明知「LOUIS VUITTON」之商標，係法商路易威登馬
    爾悌耶公司向經濟部中央標準局（現已改制為經濟部智慧財
    產局）申請核准註冊，取得商標專用權，指定使用於書包、
    公事包、旅行箱、手提箱袋、旅行箱袋、皮夾等之專用商品
    ，現仍在專用期間內，未得商標權人之同意，不得於同一或
    類似之商品使用相同或近似之商標圖樣；其於民國九十五年
    三月間某日，在嘉義市○區○○里○○鄰○○○路四五六之
    八號六樓二住處，以其住處電腦，上網至YAHOO奇摩拍賣網
    站，以新台幣（下同）六百八十元之價格，購入於同一商品
    ，使用相同於上開註冊商標圖樣之仿冒皮包一個供己使用，
    嗣因尺寸型式未合，竟基於意圖販賣而陳列之犯意，自同年
    六月八日凌晨一時五十四分許起，在上開住處電腦，上網至
    前開拍賣網站，以七百元之價格，意圖販賣予不特定人而陳
    列上開仿冒商品，嗣於同年月十五日晚上十時十分許，未及
    出售即為警執行網路巡邏時查獲，而通知其到案說明，並經
    其同意受搜索，扣得其所有之上開仿冒皮包一個。
二、案經嘉義市警察局第二分局報告臺灣嘉義地方法院檢察署檢
    察官偵查起訴。
    理  由
一、本件被告甲○○於言詞辯論終結前，對於警卷、偵查卷及本
    院卷內，被告及被告以外之人之警詢筆錄、偵訊筆錄，及所
    有傳聞證據，均同意為證據方法，且對證據能力，未為異議
    。被告於本院審理時承認犯罪，審理時復就各該證據進行辯
    論，前述證據復無顯不可信之情況，本院審酌採納該等傳聞
    證據，無礙被告於程序上之彈劾詰問權利，認前開傳聞證據
    ，因而合於刑事訴訟法第一百五十九條之一、之二、之四、
    之五等規定，因而具備證據能力，合先敘明。
二、上揭事實，業據被告坦承不諱，並經證人周桂岑於警詢中證
    述明確，復有自願受搜索同意書、搜索扣押筆錄、扣押物品
    目錄表、扣押物品收據、委任狀、鑑定能力證明書、查獲照
    片（七幀）、路易威登馬爾悌耶公司產品意見書、經濟部智
    慧財產局商標資料檢索服務、網站拍賣資料、帳號申請人資
    料、估價表附卷可參，另有上開仿冒商標「LOUIS VUITTON
    」皮包一個扣案可證，綜上事證，被告自白確與事實相符，
    要屬無疑；本案事證明確，被告犯行，應堪認定。
三、核被告所為，係犯商標法第八十二條意圖販賣而陳列仿冒商
    標商品罪。按行為後法律有變更者，適用行為時之法律。但
    行為後之法律有利於行為人者，適用最有利於行為人之法律
    。此為刑法第二條第一項揭示之法律變更從舊從輕原則，規
    範目的在於避免惡化行為人法律地位，致其受行為時無法預
    見之刑罰處罰，故該條文「法律」之解釋限於「刑罰法律」
    （釋字第一○三號解釋、最高法院五十一年台非字第七六號
    判例參照），循此意旨，則該條文之「變更」當限於「影響
    整體刑罰權規範內容利或不利」之變更，始合其規範目的（
    臺灣高等法院暨所屬法院九十五年法律座談會刑事類提案第
    十六號參照），故（一）被告行為後，刑法第三十三條第五
    款關於「罰金：一元以上」規定，修正公布為「罰金：新臺
    幣一千元以上，以百元計算之」，刑法法定本刑中列有罰金
    刑者，其法定最低度罰金刑因之提高，涉及科刑規範變更，
    自有新舊法比較必要（最高法院九十五年第八次刑事庭會議
    決議參照），比較結果，以舊法有利於行為人，應適用舊法
    規定，定其罰金部分之法定刑。（二）除前述法律變更情形
    ，餘無罪刑法律變更情形，自應適用修正前之行為時法，且
    無毋庸審酌一體適用或分別適用修正前後法律。（三）又最
    高法院九十五年第八次刑事庭會議決議，固揭示「比較時應
    就罪刑有關之共犯、未遂犯、想像競合犯、牽連犯、連續犯
    、結合犯，以及累犯加重、自首減輕暨其他法定加減原因（
    如身分加減）與加減例等一切情形，綜其全部罪刑之結果而
    為比較」之一體適用原則，乃本諸罪刑不可分原則之結果，
    至「易刑處分」因與罪刑不可分原則無涉，自非屬一體適用
    原則範疇，是其另作決議：「易科罰金之折算標準、易服勞
    役之折算標準及期限，新法施行後，應依新法第二條第一項
    之規定，適用最有利於行為人之法律」，自得分別適用新舊
    法（臺灣高等法院暨所屬法院九十五年法律座談會刑事類提
    案第三號參照）。本件被告行為後，罰金罰鍰提高標準條例
    第二條業已刪除，而刑法第四十一條第一項前段易科罰金折
    算標準，已由舊法之銀元一百元、二百元、三百元修正為新
    臺幣一千元、二千元、三千元，因屬科刑規範事項變更，其
    折算標準為裁判時所應諭知，自有就新舊法規定比較必要，
    經比較新舊法結果，以被告行為時舊法較為有利於被告，應
    依刑法第二條第一項前段規定，適用被告行為時之舊法即依
    修正前刑法第四十一條第一項前段、廢止前罰金罰鍰提高標
    準條例第二條規定。
四、原審以被告違反商標法罪證明確，因依商標法第八十二條、
    第八十三條、刑法第十一條前段、第二條第一項前段、第四
    十一條第一項前段（修正前），罰金罰鍰提高標準條例第二
    條（廢止前），現行法規所定貨幣單位折算新臺幣條例第二
    條等規定，逕以簡易判決判處被告拘役三十日，並諭知如易
    科罰金以銀元三百元即新臺幣九百元折算一日之標準，並說
    明扣案仿冒「LOUIS VUITTON」皮包一只，應依商標法第八
    十三條規定宣告沒收。經核其認事用法均無違誤（原審漏未
    就刑法第三十三條第五款罰金法定刑之法律變更予以比較適
    用，應予補充），被告提起上訴，既未指明原審判決違誤或
    不當之處，徒以原審量刑太重為由，請求撤銷改判云云。惟
    按刑之量定，係實體法上賦予法院得為自由裁量之事項，倘
    其未有逾越或濫用法律所規定裁量之外部及內部性界限，並
    符合法規範之體系及目的，遵守一般有效之經驗及論理法則
    ，即不得任意指為違法（最高法院七十五年台上字第七○三
    三號判例參照）。原審基於調查審理所認定之事實，斟酌被
    告品行、犯罪之動機、目的、手段、所生損害等一切情狀而
    為量刑，尤已將被告犯後態度列入考量之範圍，並依刑法第
    五十七條所定各款犯罪情狀之規定，在法定刑度內而為量刑
    ，妥適反應其所認定之犯罪事實與全案情節，尚無失出，被
    告上訴意旨之指摘，自無理由，應予駁回。
五、按犯罪在新法施行前，新法施行後，緩刑之宣告，應適用新
    法第七十四條之規定（最高法院九十五年第八次刑事庭會議
    決議參照）。查被告前未曾有犯罪紀錄，有臺灣高等法院被
    告前案紀錄表、臺灣嘉義地方法院檢察署刑案資料查註紀錄
    表各一份附卷可參，其因一時失慮，致觸犯刑典，犯罪後於
    自始坦承犯行，且「LOUIS VUITTON」商標之商標權公司，
    於警詢時亦表明不提出告訴（警卷第7頁），且意圖販賣之
    仿冒皮包僅一只，真品價值約三萬五千元，侵害法益非深，
    衡以被告受有良好教育（學院畢業）、現有正當工作，且捐
    款二萬元至嘉義市國民中小學貧困學生午餐費捐款專戶，有
    公庫送款回單一紙在卷可參，足見其深具悔意，經此教訓，
    應知惕勵，當無再犯之虞，本院認其所受宣告之刑，以暫不
    執行為適當，併予宣告緩刑二年，用啟自新。
據上論斷，應依刑事訴訟法第四百五十五條之一第一項、第三項
、第三百六十八條，刑法第七十四條第一項第一款，判決如主文
。
本案經檢察官蔡彥守到庭執行職務。
中　　華　　民　　國　　96　　年　　1 　　月　　31　　日
                  刑事第一庭審判長法　官　許進國
                                  法  官  曾宏揚
                                  法  官  蔡廷宜
上列正本證明與原本無異。
本件不得上訴。
中　　華　　民　　國　　96　　年　　1 　　月　　31　　日
                                  書記官　蕭琪男
附錄本判決論罪之法條：
附錄論罪科刑法條
商標法第八十一條：
未得商標權人或團體商標權人同意，有下列情形之一者，處三年
以下有期徒刑、拘役或科或併科新臺幣二十萬元以下罰金：
一  於同一商品或服務，使用相同之註冊商標或團體商標者。
二  於類似之商品或服務，使用相同之註冊商標或團體商標，有
    致相關消費者混淆誤認之虞者。
三  於同一或類似之商品或服務，使用近似於其註冊商標或團體
    商標之商標，有致相關消費者混淆誤認之虞者。
商標法第八十二條：
明知為前條商品而販賣、意圖販賣而陳列、輸出或輸入者，處一
年以下有期徒刑、拘役或科或併科新臺幣五萬元以下罰金。
